臺灣高等法院刑事附帶民事訴訟判決　　 101年度附民字第78號
原　　　告　000000000.
訴訟代理人　林正欣律師
被　　　告　盧杰
上列被告因妨害性自主等案件（本院101年度侵上訴字第78號）
，原告提起刑事附帶民事訴訟，請求損害賠償，本院判決如下：
    主  文
被告應給付原告新臺幣拾萬元，及自民國壹佰零壹年肆月陸日
起至清償日止，按週年利率百分之伍計算之利息。
原告其餘之訴及假執行之聲請均駁回。
    事  實
甲、原告方面：
一、聲明：
（一）被告應給付原告新臺幣（下同）壹佰萬元，並自起訴狀繕
      本送達之翌日（即民國101年4月6日）起至清償日止，按
      年利率百分之五計算之利息。
（二）請准供擔保宣告假執行。
（三）訴訟費用由被告負擔。
二、陳述：
    被告盧杰與原告A女原為男女朋友關係，雙方因故發生爭
    執，後被告盧杰撥打原告A女電話，A女均未接聽，盧杰
    因而心生不滿，基於剝奪A女行動自由之犯意，於民國（下
    同）100年4月27日下午3時30分許，駕駛車號3883-VD號自用
    小客車前往A女工作之處所，於車內持開山刀喝命A女上車，
    A女以上班為由拒絕之，被盧杰即下車再次命A女上車，A
    女不從，遂強行以手抓住A女雙臂將A女甩進車內，關上車門
    後駛離，期間A女欲打開車門逃離，盧杰即恫稱：「你給
    我下去看看」等語，致A女不敢下車。盧杰則駕車前往其
    位於宜蘭縣宜蘭市○○路12之40號住處，但因該處電動大門
    關閉，遂前往其家人開設位於宜蘭縣員山鄉之日月興超市拿
    取住處之電動門鑰匙，再次返回其住處，命A女下車進入其
    住處，因A女不斷哭求盧杰讓她回去上班，盧杰竟基於
    違反A女意願而為性交之犯意，進入車內對A女嚇稱：「妳不
    下車是不是，妳相不相信我就在這裡搞妳」，並以手扯破A
    女上衣，伸手進入A女裙內企圖脫下A女絲襪，經A女哀求並
    同意進屋後始罷手。2人進入屋內後，盧杰即持其所有之
    IPHONE4手機觀看先前所拍攝之A女裸照，並基於恐嚇之犯意
    對A女恫說：「妳現在要玩我是不是，我現在就把妳玩回來
    ，現在我就將妳的裸照放在社群網站Facebook，妳的人氣就
    會很旺」等語，以上開加害名譽之言語，致A女心生畏懼，
    而生危害於其安全，A女聞言後哀求盧杰不要如此為之，
    盧杰則接續前揭違反A女意願而為性交之犯意，自A女後方
    強行抱住A女，將A女壓在床上，撫摸A女胸部，強吻A女，A
    女不斷以手推拒，並以扭動頭部、身體之方式抵抗、閃躲，
    盧杰仍未予置理，A女遂表示：「你現在是要強暴我嗎，
    我可以控告你」，盧杰聞言後因惱怒而停止，基於強制之
    犯意，強行將A女下身裙子掀起，繼之將內褲及絲襪扯下至
    大腿處，再以一手抓住A女雙手以防止其抵抗後，持其所有
    之IPHONE4手機拍攝A女衣衫不整之照片，以此強暴方式使A
    女行無義務之事，於拍攝完成後始鬆手，並於一旁把玩其手
    機，A女迅速將絲襪及內褲穿上，盧杰並對A女表示「妳穿
    好也沒有用，反正我已經有妳的照片」等語，於同日下午4
    時30分許，A女藉口公事繁忙須回公司，盧杰則任令A女離
    去，是A女遭非法剝奪行動自由約1小時。嗣經A女前往報警
    ，警方於100年4月29日持搜索票前往盧杰前揭住處執行搜
    索，扣得電腦主機1台、IPHONE4手機1只及手機內A女衣衫不
    整之照片而查獲上情。爰依侵權行為之法律關係訴請損害賠
    償，請求為判決如訴之聲明。
乙、被告方面：
一、聲明：駁回原告之請求。
二、陳述：否認原告所指之侵權行為事實。
    理  由
一、原告起訴主張之前述事實，業經本院以101年度侵上訴字第7
    8號刑事判決認定在案，則原告主張被告對其有侵權行為之
    事實，堪信為真。
二、按因過失或不法侵害他人權利者，負損害賠償責任。又不法
    侵害他人之身體、健康、名譽、自由、信用、隱私、貞操，
    或不法侵害其他人格法益而情節重大者，被害人雖非財產上
    損害，亦得請求賠償相當之金額，民法第184條第1項、第19
    5條第1項分別明文規定。查原告雖與被告曾為男女朋友，然
    被告仍不得以強暴、脅迫方式剝奪A女之行動自由，強拍照
    片，及以強暴方法違反原告之意願方式為侵害行為，且原告
    因被告對其所為，造成其身心受損並受有精神上痛苦等事實
    ，有本院101年度侵上訴字第78號刑事案卷之卷證資料可參
    ，從而原告依據侵權行為之法則，請求被告賠償非財產上損
    害之慰撫金，係屬有據。茲斟酌原告為大學畢業生，目前在
    宜蘭地區電台擔任美食節目外景主持人兼舞蹈老師之工作，
    月入約2萬元，被告則為高職畢業，乃家中獨子，在家族經
    營之超市擔任收銀員工作，家中經濟狀況良好，並衡酌原告
    因本件侵權行為所受之痛苦等一切情狀，認被告以給付原告
    30萬元之精神慰撫金為適當。
三、綜上說明，原告請求被告給付30萬元，及自101年4月6日起
    至清償日止，按週年利率百分之5計算之遲延利息部分為適
    當，應予准許（刑事附帶民事起訴狀繕本送達被告翌日）；
    逾上開部分之請求，即屬於法無據，不應准許，應予駁回。
四、又原告勝訴部分，訴訟標的金額未逾150萬元，不得上訴第
    三審，無宣告假執行之必要，故原告另聲請宣告假執行部分
    ，應予駁回；至原告請求本院命由被告負擔訴訟費用部分，
    因訴訟費用，不在刑事訴訟法第491條所列準用明文之列，
    即刑事附帶民事訴訟，不必繳納費用，自毋庸於判決內諭知
    命當事人負擔，一併敘明。
據上論斷，原告之訴為一部有理由，一部無理由，爰依刑事訴訟
法第490條前段、第502條，判決如主文。
中    華    民    國    100    年    5    月     3    日
                  刑事第十八庭審判長法  官  黃瑞華
                                    法  官  許文章
                                    法  官  高玉舜
以上正本證明與原本無異。
不得上訴。
                                    書記官  許雅淩
中    華    民    國   101    年    5     月    3     日